---
title: "Prevalencia de la  diabetes mellitus en Catalunya 2010-2018:  `r params$year`"
author: "Rai Puig & Jordi Real"
date: "`r format(Sys.time(), '%d %B, %Y')`"
output:
  html_document: 
    toc: true
    toc_float: true
    fig_caption: true
    css: logos_css/usr_styles.css
  pdf_document: default
params:
  dir_dades: dades
  year: '2012'
website: https://github.com/USR-DAPCAT/
---

&nbsp;
<script>
   $(document).ready(function() {
     $head = $('#header');
     $head.prepend('<img src=\"https://www.idiapjgol.org/images/logo.png\" style=\"float: right ;width: 130px;\"/>')
     $head.prepend('<img src=\"https://avatars2.githubusercontent.com/u/57066591?s=200&v=4\" style=\"margin-left:25% ;width: 80px;\"/>')
     $head.prepend('<img src=\"logos_css/logoDAP_Cat.png\" style=\"float: left:1;width: 185px;\"/>')
   });
</script>


<div class="watermark">DRAFT</div>

****

```{r setup, include=FALSE}
knitr::opts_chunk$set(echo = FALSE, message=FALSE, warning=FALSE, include=T,size="huge")

library(dplyr)
# library("kableExtra")

```


## Objetivos

- Determinación de frecuencia, y prevalencia de Diabetes Mellitus (General, tipo II y gestacional) anualmente <br/>
- Prevalencia de diabetis por grupos de edad, sexo y ruralidad por subgrupos<br/>

## Método

Descriptiva de frecuencias de casos diagnosticados y registrados en SIDIAP (E-cap). La prevalencia se como la proporción de individuos que presentan antecedentes de diabetis, entre la población activa a fecha de 30 de junio de cada año. 


```{r llegir_dades, include=FALSE}
# saveRDS(dt_colapsat,"fitxer_colapsat.Rds")
 
dt_colapsat<-readRDS(here::here(params$dir_dades,"fitxer_colapsat.Rds"))

# Filtre 
dt_colapsat<-dt_colapsat %>% filter(year==params$year)

# Llegeixo CATALEG
dt_cataleg<-readxl::read_excel(here::here("cataleg_PrevalDH.xlsx")) %>% filter(!is.na(AGR) | !is.na(DM))

```

Notar que sólo se consideran casos diagnosticados y registrados en Atención primaria a través de E-Cap.  

A continuación se presentan los códigos considerados para la classificación de diabetis.

```{r codis_diabetes, include=T}

dt_cataleg %>% filter(DM=="DM") %>% select(cod,desc) %>% knitr::kable(caption="ICD10 Diabetes")
dt_cataleg %>% filter(AGR=="DM2") %>% select(cod,desc) %>% knitr::kable(caption="ICD10 Diabetes type 2")
dt_cataleg %>% filter(AGR=="DMG") %>% select(cod,desc) %>% knitr::kable(caption="ICD10 Gestatioal diabetes")


```

```{r funcions_resum, include=FALSE}
resum_per_grups<-function(diagnostic="DG.DM",dt=dt_colapsat) { 

# diagnostic="DG.DM"
# dt=dt_colapsat

  diagnostic=dplyr::sym(diagnostic)
  
  dt1 <- dt %>% summarise(N=sum(N),N_DM=sum(!!diagnostic),prevalence=round((N_DM/N)*100,3)) %>% 
    mutate(grup="Overall",category="")
  
  dt2 <-dt %>% group_by(edat.cat2) %>%  
    summarise(N=sum(N),N_DM=sum(!!diagnostic),prevalence=round((N_DM/N)*100,3)) %>% 
    mutate(grup="Age_grup") %>% rename(category="edat.cat2") %>% 
    ungroup()
    
  
  dt3 <-dt %>% group_by(sexe) %>% 
    summarise(N=sum(N),N_DM=sum(!!diagnostic),prevalence=round((N_DM/N)*100,3)) %>% 
    mutate(grup="Sex") %>% rename(category="sexe") %>% 
    ungroup()
  
  dt4 <-dt %>% group_by(ruralitat)  %>% 
    summarise(N=sum(N),N_DM=sum(!!diagnostic),prevalence=round((N_DM/N)*100,3)) %>% 
    mutate(grup="ruralitat") %>% rename(category="ruralitat") %>% 
    ungroup()
  
  dt <- dt1 %>% bind_rows(dt2) %>% bind_rows(dt3) %>% bind_rows(dt4)
  
  rm(list=c("dt1","dt2","dt3","dt4"))
  gc() %>% invisible()
  
  dt %>% transmute(Year=params$year,Group=grup,category,Population=N,n=N_DM,'Prevalence(%)'=prevalence) 



}


resum_per_edatsexe<-function(diagnostic="DG.DM",dt=dt_colapsat) {

# diagnostic="DG.DM"
# dt=dades
  
  diagnostic=dplyr::sym(diagnostic)

# Taula3 estratificada per edat i sexe
  dt1 <- dt %>% group_by(sexe) %>% summarise(N=sum(N),N_DM=sum(!!diagnostic),prevalence=round((N_DM/N)*100,3)) %>% 
    mutate(edat.cat2="Overall")
  dt2 <- dt %>% group_by(sexe,edat.cat2) %>% summarise(N=sum(N),N_DM=sum(!!diagnostic),prevalence=round((N_DM/N)*100,3)) %>% 
    ungroup()
 
  dt1 %>% bind_rows(dt2) %>% transmute(Year=params$year,Group=edat.cat2,Sex=sexe,Population=N,n=N_DM,'Prevalence(%)'=prevalence)


}


resum_per_edatsexeruralitat<-function(diagnostic="DG.DM",dt=dt_colapsat) {
# diagnostic="DG.DM"
# dt=dades
  diagnostic=dplyr::sym(diagnostic)

  # Taula3 estratificada per edat i sexe
  dt1 <- dt %>% group_by(sexe,ruralitat) %>% summarise(N=sum(N),N_DM=sum(!!diagnostic),prevalence=round((N_DM/N)*100,3)) %>% 
    mutate(edat.cat2="Overall") %>% 
    ungroup()
    
  dt2 <- dt %>% group_by(sexe,ruralitat,edat.cat2) %>% 
    summarise(N=sum(N),N_DM=sum(!!diagnostic),prevalence=round((N_DM/N)*100,3)) %>% 
    ungroup()
    
 
  dt1 %>% bind_rows(dt2) %>% 
    transmute(Year=params$year,Group=edat.cat2,Sex=sexe,Setting=ruralitat,Population=N,n=N_DM,'Prevalence(%)'=prevalence)

}



```

# Results 

## Diabetes (Type 1 + Type 2)


```{r analisis_DM}

resum_per_grups("DG.DM") %>% 
   knitr::kable(digits = 2,caption = "Diabetes per age, sex and setting") 

resum_per_edatsexe("DG.DM") %>%
     knitr::kable(digits = 2,caption = "Diabetes by age and sex") 

resum_per_edatsexeruralitat("DG.DM") %>%
   knitr::kable(digits = 2,caption = "Diabetes by age, sex and setting") 

gc() %>% invisible()



```

## Diabetes type 2

```{r analisis_DM2}



resum_per_grups("DG.DM2") %>%
   knitr::kable(digits = 2,caption = "Diabetes type 2 per age, sex and setting") 

resum_per_edatsexe("DG.DM2") %>%
   knitr::kable(digits = 2,caption = "Diabetes type 2 by age and sex") 

resum_per_edatsexeruralitat("DG.DM2") %>% 
   knitr::kable(digits = 2,caption = "Diabetes type 2 by age, sex and setting") 



```


## Gestational diabetes

```{r analisis_DMG}

dt_temp<-dt_colapsat %>% filter(sexe=="Female")

resum_per_grups("DG.DMG",dt_temp) %>%
   knitr::kable(digits = 2,caption = "Gestational diabetes per age, sex and setting")



```


&nbsp;
<hr />
<p style="text-align: center;">A work by $Jordi Real$ $Rai Puig$ </a></p>
<p style="text-align: center;">$Llepali System$ </a></p>
<p style="text-align: center;"><span style="color: #808080;"><em><https://github.com/USR-DAPCAT/></em></span></p>
