---
title: "Prevalencia de la  diabetes mellitus en Catalunya 2006-2016 (DGM: 2010-2018)"
author: "Rai Puig & Jordi Real"
date: "`r format(Sys.time(), '%d %B, %Y')`"
output:
  html_document: 
    toc: true
    toc_float: true
    fig_caption: true
    css: logos_css/usr_styles.css
  pdf_document: default
params:
  dir_dades: "dades/sidiap" # "dades/test"
  year: '2012'
website: https://github.com/USR-DAPCAT/
---

&nbsp;
<script>
   $(document).ready(function() {
     $head = $('#header');
     $head.prepend('<img src=\"https://www.idiapjgol.org/images/logo.png\" style=\"float: right ;width: 130px;\"/>')
     $head.prepend('<img src=\"https://avatars2.githubusercontent.com/u/57066591?s=200&v=4\" style=\"margin-left:25% ;width: 80px;\"/>')
     $head.prepend('<img src=\"logos_css/logoDAP_Cat.png\" style=\"float: left:1;width: 185px;\"/>')
   });
</script>


<div class="watermark">DRAFT</div>

****

```{r setup, include=FALSE}
knitr::opts_chunk$set(echo = FALSE, message=FALSE, warning=FALSE, include=T,size="huge")

library(dplyr)
# library("kableExtra")


```


## Objetivos

- Determinar la frecuencia, y prevalencia de Diabetes Mellitus (General, tipo II y gestacional) anualmente <br/>
- Determinar la prevalencia de diabetis por grupos de edad, sexo estratificado por subgrupos<br/>

## Método

Descriptiva de frecuencias de casos diagnosticados y registrados en SIDIAP (E-cap). La prevalencia se ha calculado mediante la proporción de individuos que presentan antecedentes de diabetis, entre la población activa a fecha de 30 de junio de cada año. 

Fuente de datos: 

- Notar que para el càlculo de la prevalencia de casos de DM (DM1+DM2) se han utilizado datos del proyecto GlobalDiab, datos solamente disponibles durante el periodo 2006-2016, donde no se dispone de la ruralidad. 

- Las prevelaencias de diabetis gestacional se han utilizado los datos del proyecto DataHarmonization, datos disponibles durante el periodo 2010-2018. 



```{r llegir_dades, include=FALSE}
# saveRDS(dt_colapsat,"fitxer_colapsat.Rds")
 
dt_colapsatDH<-readRDS(here::here(params$dir_dades,"fitxer_colapsatDH.Rds"))

dt_colapsatGD<-readRDS(here::here(params$dir_dades,"fitxer_colapsatGD.Rds"))

# Filtre 
# dt_colapsat<-dt_colapsat %>% filter(year==params$year)

# Llegeixo CATALEG
dt_cataleg<-readxl::read_excel(here::here("cataleg_PrevalDH.xlsx")) %>% filter(!is.na(AGR) | !is.na(DM))

```

Notar que sólo se consideran casos diagnosticados y registrados en Atención primaria a través de E-Cap.  

A continuación se presentan los códigos considerados para la classificación de diabetis.

```{r codis_diabetes, include=T}

dt_cataleg %>% filter(DM=="DM") %>% select(cod,desc) %>% knitr::kable(caption="ICD10 Diabetes")
dt_cataleg %>% filter(AGR=="DM2") %>% select(cod,desc) %>% knitr::kable(caption="ICD10 Diabetes type 2")
dt_cataleg %>% filter(AGR=="DMG") %>% select(cod,desc) %>% knitr::kable(caption="ICD10 Gestatioal diabetes")


```



```{r rangs_edat, include=TRUE, results="asis", eval=FALSE}

cat("## pepepepepepepe")

dt_colapsat %>% group_by(year) %>% summarise("Age (min)"=min(min_edat), "Age (max)"= max(max_edat)) %>% 
  knitr::kable(caption="Age range by annual crosssection")



```



```{r funcions_resum, include=FALSE}
resum_per_grups<-function(diagnostic="DG.DM",dt=dt_colapsatGD) { 

# diagnostic="DG.DM"
# dt=dt_colapsat

  diagnostic=dplyr::sym(diagnostic)
  
  dt1 <- dt %>% summarise(N=sum(N),N_DM=sum(!!diagnostic),prevalence=round((N_DM/N)*100,3)) %>% 
    mutate(grup="Overall",category="")
  
  dt2 <-dt %>% group_by(edat.cat2) %>%  
    summarise(N=sum(N),N_DM=sum(!!diagnostic),prevalence=round((N_DM/N)*100,3)) %>% 
    mutate(grup="Age_grup") %>% rename(category="edat.cat2") %>% 
    ungroup()
    
  
  dt3 <-dt %>% group_by(sexe) %>% 
    summarise(N=sum(N),N_DM=sum(!!diagnostic),prevalence=round((N_DM/N)*100,3)) %>% 
    mutate(grup="Sex") %>% rename(category="sexe") %>% 
    ungroup()
  
  # dt4 <-dt %>% group_by(ruralitat)  %>% 
  #   summarise(N=sum(N),N_DM=sum(!!diagnostic),prevalence=round((N_DM/N)*100,3)) %>% 
  #   mutate(grup="ruralitat") %>% rename(category="ruralitat") %>% 
  #   ungroup()
  
  dt <- dt1 %>% bind_rows(dt2) %>% bind_rows(dt3) # %>% bind_rows(dt4)
  
  rm(list=c("dt1","dt2","dt3"))
  gc() %>% invisible()
  
  dt %>% transmute(Group=grup,category,Population=N,n=N_DM,'Prevalence(%)'=prevalence) 

}


resum_per_edatsexe<-function(diagnostic="DG.DM",dt=dt_colapsatGD) {

# diagnostic="DG.DM"
# dt=dades
  
  diagnostic=dplyr::sym(diagnostic)

# Taula3 estratificada per edat i sexe
  dt1 <- dt %>% group_by(sexe) %>% summarise(N=sum(N),N_DM=sum(!!diagnostic),prevalence=round((N_DM/N)*100,3)) %>% 
    mutate(edat.cat2="Overall")
  dt2 <- dt %>% group_by(sexe,edat.cat2) %>% summarise(N=sum(N),N_DM=sum(!!diagnostic),prevalence=round((N_DM/N)*100,3)) %>% 
    ungroup()
 
  dt1 %>% bind_rows(dt2) %>% transmute(Group=edat.cat2,Sex=sexe,Population=N,n=N_DM,'Prevalence(%)'=prevalence)


}


resum_per_edatsexeruralitat<-function(diagnostic="DG.DM",dt=dt_colapsat) {
# diagnostic="DG.DM"
# dt=dades
  diagnostic=dplyr::sym(diagnostic)

  # Taula3 estratificada per edat i sexe
  dt1 <- dt %>% group_by(sexe,ruralitat) %>% summarise(N=sum(N),N_DM=sum(!!diagnostic),prevalence=round((N_DM/N)*100,3)) %>% 
    mutate(edat.cat2="Overall") %>% 
    ungroup()
    
  dt2 <- dt %>% group_by(sexe,ruralitat,edat.cat2) %>% 
    summarise(N=sum(N),N_DM=sum(!!diagnostic),prevalence=round((N_DM/N)*100,3)) %>% 
    ungroup()
    
 
  dt1 %>% bind_rows(dt2) %>% 
    transmute(Group=edat.cat2,Sex=sexe,Setting=ruralitat,Population=N,n=N_DM,'Prevalence(%)'=prevalence)

}



```

# Results 


```{r funcio_sortida, message=FALSE, warning=FALSE, include=T, echo=FALSE,size="huge", results="asis"}

genera_output<-function(x="2010",dt=dt_colapsatGD,dtDMG=dt_colapsatDH) {
  
  # x="2010"
  # dt=dt_colapsat
  
  dt<-dt %>% filter(year==x)
  dtDMG<-dtDMG %>% filter(year==x)
  
  cat("## ",x, "\n")
  
  cat("### Diabetes (Type 1 + Type 2) \n")
  
  resum_per_grups("DG.DM",dt) %>% 
    knitr::kable(digits = 2,caption = "Diabetes per age, sex and setting") %>% 
    print()

  resum_per_edatsexe("DG.DM",dt) %>%
    knitr::kable(digits = 2,caption = "Diabetes by age and sex") %>% 
    print()

  # resum_per_edatsexeruralitat("DG.DM",dt) %>%
  #  knitr::kable(digits = 2,caption = "Diabetes by age, sex and setting") %>% 
  #  print()
  
  cat("\n")
  cat("### Diabetes type 2 \n")
  
  resum_per_grups("DG.DM2",dt) %>%
    knitr::kable(digits = 2,caption = "Diabetes type 2 per age, sex and setting") %>%
    print() 

  resum_per_edatsexe("DG.DM2",dt) %>%
    knitr::kable(digits = 2,caption = "Diabetes type 2 by age and sex") %>% 
    print() 

  # resum_per_edatsexeruralitat("DG.DM2",dt) %>% 
  #   knitr::kable(digits = 2,caption = "Diabetes type 2 by age, sex and setting") %>% 
  #   print()

  cat("\n")
  cat("### Gestational diabetes \n")

  dt_temp<-dtDMG %>% filter(sexe=="Female" & max_edat<50)

  resum_per_grups("DG.DMG",dt_temp) %>%
    knitr::kable(digits = 2,caption = "Gestational diabetes per age, sex and setting") %>% 
    print()

  cat("\n")
  
  }



```

```{r message=FALSE, warning=FALSE, include=T, echo=FALSE,size="huge", results="asis"}

# genera_output("2014",dt_colapsat) %>% invisible()

rep("2006":"2018") %>% purrr::map(~genera_output(.x)) %>% invisible()


```





```{r analisis_DM, eval=FALSE}

## Diabetes (Type 1 + Type 2)

resum_per_grups("DG.DM") %>% 
   knitr::kable(digits = 2,caption = "Diabetes per age, sex and setting") 

resum_per_edatsexe("DG.DM") %>%
     knitr::kable(digits = 2,caption = "Diabetes by age and sex") 

resum_per_edatsexeruralitat("DG.DM") %>%
   knitr::kable(digits = 2,caption = "Diabetes by age, sex and setting") 

gc() %>% invisible()



```



```{r analisis_DM2, eval=FALSE}

## Diabetes type 2

resum_per_grups("DG.DM2") %>%
   knitr::kable(digits = 2,caption = "Diabetes type 2 per age, sex and setting") 

resum_per_edatsexe("DG.DM2") %>%
   knitr::kable(digits = 2,caption = "Diabetes type 2 by age and sex") 

resum_per_edatsexeruralitat("DG.DM2") %>% 
   knitr::kable(digits = 2,caption = "Diabetes type 2 by age, sex and setting") 



```




```{r analisis_DMG, eval=FALSE}

## Gestational diabetes Dones menors de 50 anys 

dt_temp<-dt_colapsat %>% filter(sexe=="Female" & edat.cat2<="[45-50)")

resum_per_grups("DG.DMG",dt_temp) %>%
   knitr::kable(digits = 2,caption = "Gestational diabetes per age, sex and setting")


```


&nbsp;
<hr />
<p style="text-align: center;">A work by $Jordi Real$ $Rai Puig$ </a></p>
<p style="text-align: center;">$Llepali System$ </a></p>
<p style="text-align: center;"><span style="color: #808080;"><em><https://github.com/USR-DAPCAT/></em></span></p>
